臺灣板橋地方法院交通事件裁定　　　　95年度交聲字第1822號
原處分機關　交通部公路總局臺北區監理所
異　議　人
即受處分人　乙○○
上列異議人因違反道路交通管理處罰條例案件，對於交通部公路
總局臺北區監理所中華民國九十五年十一月十三日所為之北監營
裁字第裁40-C00000000號處分，聲明異議，本院裁定如下：
    主  文
異議駁回。
    理  由
一、原處分意旨略以：異議人即受處分人乙○○於民國九十五年
    九月八日下午四時許，駕駛車號３２０－ＭＤ號營業小客車
    ，在臺北縣板橋市亞東捷運站二號出口處之交通頻繁處所，
    違規攬客營運，因此妨害交通秩序，經臺北縣政府警察局員
    警當場舉發，遂依道路交通管理處罰條例第三十八條第一項
    規定，裁處罰鍰新臺幣（下同）一千五百元，並記違規點數
    一點。
二、異議人則以：伊只是在舉發地點臨時停車，並未違規攬客，
    員警既無拍照存證，本件舉發實難讓伊信服，為此聲明異議
    云云。
三、按汽車駕駛人，於鐵路、公路車站或其他交通頻繁處所，違
    規攬客營運，妨害交通秩序者，處新臺幣一千五百元以上三
    千元以下罰鍰；汽車駕駛人有第三十八條第一項情形者，除
    依原條款處罰鍰外，並予記違規點數一點，道路交通管理處
    罰條例第三十八條第一項前段、第六十三條第一項第一款分
    別定有明文。次按道路交通管理處罰條例第三十八條第一項
    條文之立法目的，係禁止行為人為貪一己之便不遵守交通法
    規占用車道，而剝奪用路人之順暢通行權致影響交通秩序。
    所謂「交通頻繁處所」乃一概括構成要件，係指鐵路、公路
    車站以外，其他例如捷運車站、機場、商站街等人車往來頻
    繁之處所，此等處所易因行為人之違規攬客營運行為造成交
    通秩序混亂，故予明文禁止。又所謂違規攬客營運，係行為
    人違反道路交通管理處罰條例規定為積極或消極之搭載乘客
    之行為；搭載乘客之行為包括積極開窗戶招呼、鳴喇叭提醒
    、開後座車門延攬、下車邀請，甚至消極受乘客招手而搭載
    ，或排隊停等於計程車隊中等待載客等，皆足當之。
五、經查：
  (一)異議人於九十五年九月八日下午四時許，駕駛車號３２０－
    ＭＤ號營業小客車，在臺北縣板橋市亞東捷運站二號出口處
    前臨時停車，遭警當場舉發乙節，為異議人自承不諱，並有
    證人即本案舉發員警甲○○繪製之現場圖一張、現場照片八
    張附卷可參。觀諸上開現場照片顯示，舉發地點係亞東捷運
    站二號出口處前，旁邊即設有公車招呼站，又緊鄰醫院，自
    屬人車聚集之交通頻繁處所。
  (二)證人甲○○於本院九十六年一月十一日訊問時，已到庭具結
    證稱：「…我當時是派出所的副所長，在那裡巡視交通情況
    ，我看到計程車一整排在那裡排班，那個地點是捷運站出口
    的公車站牌，我是過去攔停第一臺，其他的計程車看到警察
    來時，就散掉了。…」、「（計程車在那裡排班，會對交通
    造成什麼影響？）那是公車站牌，如果計程車在那裡排班，
    會造成公車無法靠站，公車乘客必須到快車道上下車。」等
    語明確。證人甲○○當時係執行巡視交通之勤務，其既親眼
    目睹異議人之違規行為，自得為交通案件之證人，且不因證
    人甲○○未當場拍照存證，即逕認其證詞無可採信。又證人
    甲○○之證詞業經具結程序之擔保，其與異議人復無怨隙仇
    恨，衡情當無胡亂指摘反自陷偽證罪責之理，且核與異議人
    自承：伊當時人在車內駕駛座上，臨時停在上開處所休息，
    伊不知道當時有幾輛計程車在排班之情節相符，足認異議人
    確有在前揭交通頻繁處所，以排隊停等之消極方式招攬客人
    營運，因此妨害交通秩序之違規行為無訛。異議人辯稱：伊
    僅在該處臨時停車休息云云，洵屬卸責之詞，無足採信。
六、綜上所述，異議人於前述時、地，確有於交通頻繁處所違規
    攬客營運，妨害交通秩序之違規行為，堪予認定。從而原處
    分機關援引首揭規定，裁以罰鍰一千五百元並記違規點數一
    點，於法並無違誤，應予維持。本件異議人之異議為無理由
    ，應予駁回。
據上論斷，應依道路交通管理處罰條例第八十七條第二項，道路
交通案件處理辦法第十九條，裁定如主文。
中　　華　　民　　國　　96　　年　　3 　　月　　8 　　日
                  交通法庭    法  官  劉元斐
上列正本證明與原本無異。
如不服本裁定，應於裁定送達後五日內向本院提出抗告狀。
                              書記官  郭玉芬
中　　華　　民　　國　　96　　年　　3 　　月　　8 　　日
